# 商管公司收到地产公司支付的运营启动费用的财务处理

提问人：随风 8373 时间：2019-09-05 17:34:21
请教陈版：集团公司下有地产公司、商业管理公司和物业公司，现在地产公司将建好的商业广场交由商业管理公司进行运营，地产公司在前期每年支付一笔费用给到商管公司作为启动运营的成本，那这笔资金在商管公司是作为收入还是冲减成本。
从商管公司的角度看，自身是独立代运营地产公司的商业项目，在运营前期产生成本的同时势必向地产公司收取一定的收入，属于正常的商业行为，具有商业实质，可以确认收入。不过由于合同没有约定各年相对应的服务内容及收费，各年实际收取的关联方支付的金额存在一定的随意性（根据资金短缺与否），需要区分各年的实际情况，在各期对付出的成本与获取的收入进行配比，按照权责发生制进行调整

回答人：chenyiwei
这个问题比较复杂，可能不能一概而论。要考虑：
1 、该安排是否符合非关联方之间同类交易的惯例；
2 、收取费用的金额如何确定，是否公允，有无明确的制度和计算方法加以规定；
3 、日后是否需偿还；
4 、该款项有无明确的补偿对象；
5 、综合考虑，该项受托运营的交易是否公允，能否合理保证商管公司回收其运营管理成本并获取合理利润。
综合考虑上述因素，以确定商管公司收取地产公司的款项是作为收入、冲减成本还是计入资本公积。